【裁判字號】    99,交抗,1972
【裁判日期】    991015
【裁判案由】    違反道路交通管理處罰條例
【裁判全文】
                  臺灣高等法院交通事件裁定
                                    99年度交抗字第1972號
抗  告  人
即異議  人
即受處分人  甲○○
上列抗告人因違反道路交通管理處罰條例案件，不服臺灣桃園地
方法院99年度交聲字第886號，中華民國99年9月13日裁定（原處
分案號：交通部公路總局新竹區監理所桃園監理站桃監裁罰字第
裁52-DB0000000號），提起抗告，本院裁定如下：
    主  文
抗告駁回。
    理  由
一、按受處分人不服道路交通管理處罰條例第8條主管機關所為
    之處罰者，得於接到裁決書之翌日起20日內，向管轄地方法
    院聲明異議，道路交通管理處罰條例第87條第1項定有明文
    ；此項期間乃法定期間，其逾期提起異議者，異議權即已喪
    失。又交通法庭認聲明異議不合法律上之程式或其異議權已
    經喪失者，應以裁定駁回之，道路交通案件處理辦法第18條
    亦定有明文。
二、查受處分人甲○○駕駛車牌號碼CD-8223號自用小客車，於
    民國（下同）98年7月18日凌晨0時34分許，行經桃園縣桃園
    市○○路、寶山街口，經警攔查後，因有「經酒測器測得酒
    測值為0.62MG/L」之違規，為桃園縣政府警察局保安警察隊
    員警當場製單舉發，嗣經交通部公路總局新竹區監理所桃園
    監理站（下稱：原處分機關）依道路交通管理處罰條例第35
    條第1項第1款之規定，於98年4月13日裁決（裁決書案號：
    桃監裁罰字第裁52- DB0000000號），並於99年4月15日（原
    審誤載為99年4月16日，應予補正）送達甲○○「桃園縣蘆
    竹鄉○○○路169巷18號14樓之1」之住址，因未會晤本人，
    而將文書交與有辨別事理能力之受僱人即社區管理中心管理
    員簽收，此有上開裁決書、新竹區監理所桃園監理站送達證
    書各1份在卷可稽（見原審卷第13-14頁），而甲○○之上開
    住所（桃園縣）與原處分機關所在地（桃園市）非在同一縣
    市，依法院訴訟當事人在途期間標準第4條第1項第2款規定
    ，扣除在途期間1日，故本案20日之聲明異議期間應自原裁
    定送達翌日即99年4月16日起算，至97年5月6日（星期四）
    屆滿（原審誤載為99年5月7日，應予補正），惟甲○○遲至
    99年6月17日始聲明異議（見原審卷第4頁聲明異議狀上所蓋
    之收文日期戳章），甲○○之聲明異議，已逾上揭規定所示
    之20日法定異議期間，原審法院以甲○○之異議已逾法定期
    間，裁定駁回其異議，經核並無不合。
三、甲○○提起抗告略以：伊未實際居住於上開地址，法院或行
    政機關應善盡查證義務，故管理員縱有收受前開裁決書，送
    達亦非合法，況伊酒駕違規之行為，已經檢察官為緩起訴處
    分，故原處分機關所為之處分，違反行政罰法第26條一事不
    二罰之規定，屬違法、無效之處分，不因伊逾越法定期間而
    治癒云云。
四、惟甲○○登記之戶籍地址係「桃園縣蘆竹鄉○○○路169巷
    18號14樓之1」此有桃園監理站汽車駕駛人資料查詢在卷可
    稽（見原審卷第15頁），且本案違規經舉發當日，製單員警
    李政遠所製作之桃園縣政府警察局舉發違反道路交通管理事
    件通知單上所載甲○○之「地址」亦為「桃園縣蘆竹鄉○○
    ○路169巷18號14樓之1」，亦經甲○○簽名確認（見原審卷
    第12頁），倘甲○○當時已無實際居住該址，為何不於當場
    及時更正地址？故甲○○辯稱因未居住該地，送達不合法乙
    節，並無足採。又行政處分於法定救濟期間經過後，即發生
    形式確定力，不能再循通常之救濟程序加以撤銷或變更（參
    看最高行政法院98年判字第706號判決），本案甲○○既未
    於法定聲明異議期間內就原處分機關所為上開裁決處分提起
    救濟，則該處分已具有形式確定力，是該處分是否有違法或
    無效之事由，尚非本院所得審究，附此說明。
五、綜上，甲○○之異議既已逾法定期間，即於法不合，其抗告
    並無理由，應予駁回。
據上論結，應依道路交通案件處理辦法第26條，刑事訴訟法第41
2條，裁定如主文。
中    華    民    國    99    年    10    月    15    日
                  刑事第十五庭審判長法  官   沈宜生
                                    法  官   賴邦元
                                    法  官   林明俊
以上正本證明與原本無異。
不得再抗告。
                                    書記官   蕭詩穎
中    華    民    國    99    年    10    月    15    日

司法院資訊處製作；財團法人民間司法改革基金會備份。
